【裁判字號】    97,再易,18
【裁判日期】    970430
【裁判案由】    侵權行為損害賠償
【裁判全文】
臺灣高等法院臺南分院民事裁定    97年度再易字第18號
再 審 原告  乙○○
再 審 被告  雅典公寓大廈管理委員會
法定代理人  甲○○
上列當事人間請求侵權行為損害賠償事件，再審原告對於中華民
國97年4月1日本院96年度再易字第14號確定判決，提起再審之訴
，本院裁定如下：
    主  文
再審之訴駁回。
再審訴訟費用由再審原告負擔。
    理  由
一、按「再審之訴，法院認無再審理由，判決駁回後，不得以同
    一事由，對於原確定判決或駁回再審之訴之確定判決，更行
    提起再審之訴。」、「再審之訴不合法者，法院應以裁定駁
    回之。」，民事訴訟法第498條之1、第502條第1項分別定有
    明文。又「提起再審之訴，應依民事訴訟法第五百零一條第
    一項第四款表明再審理由，及關於再審理由並遵守不變期間
    之證據，此為必須具備之程式。所謂表明再審理由，必須指
    明確定判決有如何合於法定再審事由之具體情事始為相當，
    倘僅泛言有何條款之再審事由，而無具體情事者，仍難謂已
    合法表明再審事由。既未合法表明再審事由，即為無再審之
    事由，性質上無庸命其補正。」，此有最高法院61年度台上
    字第137號判例可資參照。
二、再審意旨略以：雅典公寓大廈所有權人、住戶、各委員未授
    權對再審原告乙○○提出告訴，純係吳陳珍梅利用主委職權
    亂告。吳陳珍梅被判傷害罪，她被通緝逮捕最損名譽、信用
    、人格亦無法舉證。且吳陳珍梅虛偽陳述無證據亂告再審原
    告，已妨礙人權，還說是憲法第16條規定之權利。查吳陳珍
    梅於95年4月28日提出撤回狀，已自白承認無證據難以證明
    再審原告有侵占行為，已毀損本人名譽、信用、人格。原確
    定判決竟仍謂再審原告提起前再審之訴無理由而予駁回，適
    用法規顯有錯誤，且有就足影響於判決之重要證物漏未斟酌
    之違法甚明，為此再度提起再審之訴云云。
三、經查：
  (一)再審原告以「本院96年度再易字第14號確定判決有民事訴訟
    法第496條第1項第1款適用法規顯有錯誤、第497條足影響於
    判決之重要證物漏未斟酌之再審事由為由，提起本件再審之
    訴」云云。惟據再審原告提出之再審起訴狀理由以觀，再審
    原告對於聲明不服之本院96年度再易字第14號再審確定判決
    ，並未指明該判決有如何合於法定再審事由之具體情事，顯
    然欠缺提起再審必需具備之程式。
  (二)按再審原告曾以本院95年度上易字第196號確定判決有再審
    之事由對之提起再審之訴，業經本院96年度再易字第14號認
    定原確定判決並無再審原告所主張之民事訴訟法第497條、
    第496條第1項第1款所定再審之事由，以再審無理由駁回再
    審原告所提起之再審之訴在案。本院審究再審原告提起本件
    再審，仍以「雅典公寓大廈所有權人、住戶、各委員未授權
    訴告乙○○，吳陳珍梅利用主委職權亂告，有民事訴訟法第
    497條之再審事由」、「吳陳珍梅無證據半路認賊」、「95
    年4月28日吳陳珍梅提出撤回狀，已自白承認無證據難以證
    明再審原告有侵占行為，已毀損本人名譽、信用、人格」等
    為再審理由，核與再審原告於本院96年度再易字第14號所提
    起之事由大致相同，此經本院調閱上開判決查核無訛（判決
    理由欄第五(一)2.、4.點），再審原告再執同一事由，對於本
    院95年度上易字第196號及96年度再易字第14號確定判決，
    更行提起再審之訴，於法不合，應予駁回。
結論：本件再審之訴不合法，依民事訴訟法第五百零二條第一項
、第九十五條、第七十八條，裁定如主文。
中    華    民    國    97    年    4    月    30     日
                  民事第三庭    審判長法  官  陳光秀
                                      法  官  莊俊華
                                      法  官  曾平杉
上為正本係照原本作成。
不得抗告。
中    華    民    國    97    年    4    月    30     日
                                      書記官  葉秀珍


司法院資訊處製作；財團法人民間司法改革基金會備份。
